臺灣苗栗地方法院刑事判決　　　　　　　　　　　　　　九十年度易字第六一九號
　　公　訴　人　臺灣苗栗地方法院檢察署檢察官
　　被　　　告　辰○○
右列被告因竊盜等案件，經檢察官提起公訴（九十年度偵字第一六０七號、九十年度
偵字第二六一七號、九十年度偵字第三四三五號、九十年度偵字第三六三０號），及
移送併案審理（臺灣苗栗地方法院檢察署九十年度偵字第四０三三號、九十一年度偵
字第八六四號、九十一年度偵字第一九三九號、九十一年度偵字第一六八四號、九十
一年度偵字第二七三四號、九十一年度偵字第一五三五號、臺灣台北地方法院檢察署
九十年度偵字第一四八六三號），本院判決如左：
    主  文
辰○○連續攜帶兇器毀越其他安全設備竊盜，累犯，處有期徒刑參年貳月，並應於刑
之執行前，令入勞動場所，強制工作參年；扣案之自製鑰匙貳支沒收。又連續意圖為
自己不法之所有，以詐術使人將第三人之物交付，累犯，處有期徒刑壹年；扣案之變
造乙○○身分證上「辰○○」之照片壹張、變造趙承宇國民身分證上「辰○○」之照
片壹張均沒收。應執行有期徒刑肆年，並應於刑之執行前，令入勞動場所，強制工作
參年；扣案之自製鑰匙貳支、變造乙○○身分證上「辰○○」之照片壹張、變造趙承
宇國民身分證上「辰○○」之照片壹張均沒收。
    事  實
一、辰○○素行不佳，有二次竊盜、賭博、違反麻醉藥品管理條例、傷害等多項前科
    紀錄，最近一次構成累犯，係於民國（下同）八十八年七月十二日，因竊盜等案
    件，經本院判處有期徒刑一年五月確定，於八十九年十月七日縮刑期滿執行完畢
    。猶不知悔改，自民國（下同）九十年二月五日起，至九十一年三月中旬某日止
    ，犯有左列之罪，並有犯罪之習慣：
（甲）辰○○意圖為自己不法之所有，並基於概括之犯意，連續於左列時、地，以詐
      術向便利超商之店員，詐騙顧客忘記取走之國民身分證後，以換貼照片方式，
      變造國民身分證如下：
（一）辰○○有九十年度偵字第一六０七號偵查卷之犯行：
      辰○○先於九十年三月中旬連續二日上午，分別前往台中縣外埔鄉、新竹市○○路之不詳便利商店，向不知情之店員佯稱：「要認領友人影印後忘記取回之
      國民身分證」云云，利用店員提供顧客遺留在店內之國民身分證供其辨認之機
      會，熟記壬○○、辛○○、乙○○等人之年籍資料，隨即向店員表示未找到其
      友人之國民身分證後離開，待該日下午便利商店店員換班後，再進入各該便利
      商店內，向店員黃世昌等人佯稱：「置放在便利商店櫃檯招領之壬○○、辛○○、乙○○等人之國民身分證，係其朋友所遺失」云云，並當場說出壬○○、
      辛○○、乙○○等人之年籍資料，取得黃世昌等店員之信任，以此詐術使黃世
      昌等人因此陷於錯誤，而將壬○○、辛○○、乙○○三人之國民身分證交給辰
      ○○。辰○○詐得上開國民身分證後，於九十年三月二十日晚上某時，在其苗
      栗縣通霄鎮○○路一巷十四號，將乙○○國民身分證上之照片撕下，換貼其自
      己照片，將辛○○國民身分證上之照片撕下，換貼其胞弟賴紹昌之照片（至壬○○國民身分證上照片已被撕下，但尚未黏貼任何照片），變造乙○○、辛○○之國民身分證，足以生損害於乙○○、辛○○及戶政機關對國民身分證管理
      之正確性。嗣苗栗縣警察局通霄分局刑事組員警，於九十年三月二十一日下午
      四時許，持台灣苗栗地方法院檢察署檢察官核發之拘票，前往辰○○上開住處
      ，拘提違反毒品危害防制條例案件之辰○○，在其二樓房間內，當場查扣上開
      經變造之乙○○、辛○○國民身分證各一張，及無照片之壬○○國民身分證一
      張，而發現上情。
（二）辰○○有台灣台北地方法院檢察署九十年度偵字第一四八六三號偵查卷之犯行
      ：
      辰○○基於上開同一之概括犯意，於九十年二月四日晚上某時許，前往位於台
      北市○○區○○路附近之某便利商店，向該便利商店之店員佯稱：「其係庚○○之友人，庚○○之國民身分證於該店影印後忘記帶走。」云云，使該便利商
      店之店員信以為真，因此陷於錯誤，而將庚○○之國民身分證交給辰○○。辰
      ○○復基於同一概括犯意，續於九十年二月四日晚上某時許，轉往台北市某地
      址不詳之便利商店，向該便利商店之店員佯稱：「其係趙承宇之友人，趙承宇
      之國民身分證於該店影印後忘記帶走。」云云，使該便利商店之店員信以為真
      ，因此陷於錯誤，而將趙承宇之國民身分證交給辰○○。辰○○得手後，立即
      透過跳蚤雜誌，與某姓名年籍均不詳之成年男子聯絡，相約於同日晚上某時，
      在台北市萬華區○○○路附近，並與該男子共同基於變造國民身分證之犯意聯
      絡，由辰○○提供其個人照片及趙承宇國民身分證予該名男子，該男子駕駛一
      部廂型車離開，前往某不詳地點，由該名男子將趙承宇國民身分證上之照片撕
      下，改換貼成辰○○之照片，共同變造趙承宇之國民身分證，足以生損害於趙
      承宇及戶政機關對國民身分證管理之正確性，約一個小時後，該名男子再駕車
      回原地，將變造完成之趙承宇國民身分證交給辰○○，辰○○則當場給付新台
      幣（下同）三千元酬勞予該名男子。嗣辰○○搭乘其胞弟賴紹昌所駕駛之自用
      小客車，於九十年二月五日凌晨三時五十分許，途經台北市萬華區○○○路與
      漢口街口，為台北市政府警察局萬華分局保安大隊一中隊員警實施路檢攔下，
      警方當場在車內右前座腳踏板上，查扣經變造之趙承宇國民身分證一張，及尚
      未變造之庚○○國民身分證一張，而發現上情。
（乙）辰○○意圖為自己不法之所有，並基於概括之犯意，連續於左列時、地，獨自
      一人或與其他共犯，竊取他人之財物：
（一）辰○○有九十年度偵字第三六三０號偵查卷之犯行：
      辰○○於九十年五月五日上午十一時許，在苗栗縣後龍鎮某工地附近，趁子○○所有（登記在其經營之「永亨企業社」名下）停放該處車牌號碼Ｗ七─二九
      九０號自用小貨車鑰匙未取下，徒手竊取該部自用小貨車，得手後供己代步之
      用。嗣辰○○駕駛該部贓車，於同日下午六時許，途經苗栗縣通霄鎮烏眉里八
      鄰九十八號前農路，因走錯路，贓車陷於泥土中動彈不得，辰○○下車央求在
      附近田中駕駛挖土機整地之徐永豐，幫忙將車拉起，遭徐永豐以會壓壞他人農
      作物為由，加以拒絕，辰○○再到附近約五、六百公尺遠之徐源耀家中，央求
      徐源耀幫忙拖車，亦遭徐源耀以無車輛為由，加以拒絕，辰○○只好以電話聯
      繫其胞弟賴紹昌、王樂清前來幫忙推車，仍無法將贓車移走只好作罷，於同日
      晚上九時許，三人一起離開現場，而將贓車棄置在現場。徐永豐因發現很可疑
      ，打電話至苗栗縣警察局通霄分局烏眉派出所報案，警方於翌日上午八時許，
      前來現場查扣該部贓車，並提供辰○○、賴紹昌兄弟二人口卡片上之彩色照片
      ，供徐永豐、徐源耀、王樂清等人指認，確認該部贓車係辰○○所竊取。
（二）辰○○有九十年度偵字第三四三五號偵查卷之犯行：
      辰○○於九十年五月十五日上午十時許，在苗栗縣後龍鎮水尾里水尾八十九號
      旁，以自備鑰匙一支（未扣案），竊取癸○○所有車牌號碼ＭＤ─九五五八號
      自用小貨車一部，得手後供己代步之用。嗣苗栗縣警察局通霄分局通霄派出所
      員警，於同日下午三時十分許，駕駛巡邏車至苗栗縣通霄鎮○○路與中山路一
      巷交岔路口時，發現辰○○駕駛該部贓車搭載陳慶宏（已不起訴確定），正要
      停靠中山路一巷之路邊，警方巡邏車越過該部贓車約五十公尺處，隨即折回準
      備上前盤查時，辰○○與陳慶宏立即從贓車下來，分頭往兩旁巷道逃竄，辰○○於逃跑時將其所有Ｐａｎａｓｏｎｉｃ廠牌之行動電話一支，遺留在贓車內
      ，警方根據該支行動電話序號查出係辰○○所有，而發現上情。
（三）辰○○有九十年度偵字第二六一七號偵查卷之犯行：
      辰○○於九十年五月二十三日晚上十一時許，在台中縣大甲鎮○○路與雁門路
      口，以自備鑰匙二支，竊取己○○所有車牌號碼Ａ三─四七八二號自用小貨車
      一部，得手後供己代步之用。嗣苗栗縣警察局通霄分局通霄派出所員警，持台
      灣苗栗地方法院檢察署檢察官核發之拘票，於翌日（即二十四日）晚上九時五
      十分許，在苗栗縣通霄鎮○○路○巷路口埋伏，將因犯竊盜案件未到案之辰○○予以逮捕，同時發現辰○○所駕駛之自用小貨車，係他人失竊之贓車，並扣
      得辰○○所有之行竊工具自備鑰匙二支。
（四）辰○○有九十年度偵字第四０三三號偵查卷之犯行：
（１）辰○○於九十年四月十五日下午四時許，在苗栗縣通霄鎮通霄火車站旁，以自
      備鑰匙一支（未扣案），竊取戊○○所有車牌號碼ＩＧＡ─六四一號重型機車
      一部，得手後供己代步之用，並將機車從黑色改噴漆成白色，車牌卸下後加以
      丟棄。
（２）辰○○與其胞弟賴紹昌（未經起訴）基於犯意之聯絡，於九十年五月四日下午
      七時許，辰○○騎乘上開車號ＩＧＡ─六四一號贓車，後載賴紹昌，途經苗栗
      縣通霄鎮○○里○○段二十二之三號農田旁，停車後機車未熄火，由辰○○攜
      帶客觀上足供兇器使用之萬能鉗一支（未扣案），共同著手竊取卯○○所有停
      在農田旁之自用小貨車上財物，其中辰○○蹲在小貨車旁持萬能鉗竊取小貨車
      之電瓶，賴紹昌則從左車門探身進入車內搜尋其他財物，正當辰○○將電瓶一
      邊之螺絲頭連同電線拆下，電瓶尚未竊盜得手之際，為在附近農田焚燒雜草之
      卯○○所發現，卯○○立即出聲制止，並將機車推倒在地上，辰○○、賴紹昌
      一時心虛，拔腿就跑，卯○○拉住辰○○，並用鋸子柄敲擊辰○○，仍為辰○○掙脫逃跑，辰○○因曾受傷手術，走路一拐一拐，逃跑速度較慢，只跑到鐵
      道斜坡下之草欉內躲藏，而卯○○則利用該部贓車追上辰○○，辰○○哀求卯
      ○○原諒，並趁卯○○回家報警之機會再度逃跑，並與其胞弟賴紹昌，於同日
      晚上八時許，投宿在苗栗縣頭份鎮○○路六十九號銀座大旅社。嗣苗栗縣警察
      局通霄分局通霄派出所員警據報後趕到現場，除當場查獲該部贓車外，並扣得
      六角扳手一支、鐵條一盒及塑膠工具箱一個、剪刀一支、磨石二顆（以上扣案
      物品，原係放在機車坐墊下，非辰○○、賴紹昌所有，且未隨案移送），警方
      並於同日晚上九時許，在通霄派出所內提供辰○○口卡片上之彩色照片，供卯
      ○○指認，確認在案發現場之人即是辰○○，警方乃於九十年五月七日晚上九
      時許，通知辰○○到派出所說明案情。
（五）辰○○有九十一年度偵字第八六四號偵查卷之犯行：
      辰○○於九十一年二月十九日上午八時許，在苗栗縣後龍鎮○○路口，以自備
      鑰匙一支（未扣案），竊取呂鳳妹所有交由其夫丁○○使用車牌號碼ＩＩＢ─
      ０五五號重型機車一部，得手後供己代步之用。嗣苗栗縣警察局通霄分局白沙
      派出所員警，於九十一年二月二十一日晚上十時三十分許，在苗栗縣通霄鎮白
      東里台一線北上一二一˙九公里處旁，康月芳所經營之中古買賣舊貨鐵皮屋內
      ，除查獲辰○○、康月芳二人非法吸用安非他命之犯行外，同時在鐵皮屋外查
      獲丁○○所失竊之上開機車。
（六）辰○○有九十一年度偵字第一六八四號偵查卷之犯行：
（１）辰○○與李清鴻（由檢察官簽分另案偵辦）基於犯意之聯絡，於九十一年三月
      中旬某日晚上，至苗栗縣通霄鎮○○里○○路二十一鄰一三二號由呂燈祥所經
      營已歇業且無人居住之「漂亮寶貝ＫＴＶ酒店」，二人從未上鎖之後門潛入，
      共同徒手竊取該酒店所有電視機三台、監視器支架二支，得手後將贓物搬至門
      外，再由辰○○駕駛一部未懸掛車牌之自用小貨車，前來載運贓物，並將其中
      二台電視機，載至苗栗縣通霄鎮白東里台一線北上一二一˙九公里處，康月芳
      （業經檢察官不起訴處分確定）所經營之中古買賣舊貨鐵皮屋外置放，監視器
      支架二支，載至苗栗縣通霄鎮○○里○○路一巷十四之一號辰○○住處藏置，
      另一台電視機則由辰○○負責銷贓，賣給胡姓友人得款四千元，變賣贓物所得
      之現款，已由辰○○、李清鴻二人花費殆盡。至康月芳將其中一台電視機，搬
      至其位於苗栗縣後龍鎮中和里十鄰三十九號住處放置。
（２）嗣上開該酒店旁之某商家，告知該酒店員工午○○，曾見過辰○○出沒該酒店
      ，適午○○於九十一年四月十二日下午三時五十分許，在台灣苗栗看守所面會
      親友時，巧遇辰○○亦在現場面會，午○○質問辰○○是否有偷酒店內之電視
      機，辰○○見東窗事發，另好先編織其有向某綽號「阿弟」之男子購買上開贓
      物云云，以掩飾其竊盜犯行，午○○取得辰○○同意，一同返回通霄鎮尋找贓
      物，於同日下午四時四十分許抵達通霄鎮時，午○○在車上打行動電話向苗栗
      縣警察局通霄分局刑事組報案，並會同警方於同日下午五時三十分許，先在康
      月芳經營舊貨買賣之鐵皮屋內，起獲ＳＯＮＹ廠牌二十一吋電視機一台，於同
      日下午六時許，警方復在康月芳位於後龍鎮之上開住處，起獲大同廠牌二十九
      吋電視機一台，於同日下午六時二十分許，警方再至辰○○上開住處，起獲監
      視器支架二支。
（七）辰○○有九十一年度偵字第二七三四號偵查卷之犯行：
（１）辰○○於九十一年一月中旬某日十二時許，騎機車至中部第二高速公路通霄六
      號高架橋下施工處，徒手竊取該施工處工程師甲○○保管之小型砂輪切割機一
      台，得手後將贓物賣給苗栗縣後龍鎮台一線旁流動性之某舊貨商，變賣所得贓
      款一千元，已花費殆盡。
（２）辰○○於九十一年一月十九日上午十一時許，騎機車至苗栗縣通霄鎮梅南里八
      鄰二十五號未○○經營之「常輝不銹鋼車體工廠」，爬牆進入該工廠內，徒手
      竊取未○○所有電鑽、砂輪機、攻牙機、磨光機等工具一批，得手後於同日下
      午一時許，將贓物賣給苗栗縣後龍鎮台一線旁流動性之某舊貨商，變賣所得贓
      款六千五百元，已花費殆盡。
（３）辰○○於九十一年二月十二日晚上七時許，至苗栗縣通霄鎮福源里十鄰一０八
      之五十九號丙○○經營之「百易木器有限公司」，攜帶在客觀上足供兇器使用
      之不詳鐵器（未扣案），撬開該公司後面之鐵窗，踰越窗戶侵入無人居住之公
      司內，竊取釘槍、電動起子等工具一批，二錢重金牌一面，現金三千元，及該
      公司所有車牌號碼六Ｈ─一四０九號自用小貨車一部，得手逃離現場。辰○○
      於翌日（即十三日）下午一時許，將釘槍、電動起子等工具，以三千五百元價
      格，賣給苗栗縣後龍鎮台一線旁流動性之某舊貨商；金牌一面，於十三日晚上
      ，在通霄鎮某電動玩具店，以一千五百元價格，賣給某姓名年籍均不詳之成年
      男子；至小貨車一部則於十三日傍晚五時許，棄置在苗栗縣通霄鎮通西里活動
      中心前。辰○○將竊盜所得贓款三千元、變賣所得贓款五千元，合計八千元均
      已花費殆盡。另該部自用小貨車，則於九十一年二月十四日下午五時許，為丙○○親友發現被棄置在上開活動中心前，通知當地派出所及丙○○前往領回。
（４）嗣苗栗縣警察局通霄分局刑事組員警，於九十一年二月二十一日晚上十時三十
      分許，在苗栗縣通霄鎮白東里台一線北上一二一˙九公里處旁，前述康月芳所
      經營之中古買賣舊貨鐵皮屋內，查獲辰○○、康月芳二人非法吸用安非他命之
      犯行後，該刑事組員警追問辰○○有無另犯其他竊盜案件，辰○○則向警方供
      出尚犯有上開三件竊盜案件。
（八）辰○○有九十一年度偵字第一五三五號偵查卷之犯行：
（１）被告辰○○與共犯林榮城，基於犯意之聯絡，於九十年十二月中旬某日晚上十
      二時許，在苗栗縣通霄鎮○○里○鄰○○路○段二五七號空屋，踰越屬於其他
      安全設備之窗戶，侵入屋內，共同竊取寅○○所有米酒十箱共二百瓶，得手後
      由林榮城全部取得贓物。
（２）被告辰○○與共犯林榮城，基於犯意之聯絡，於九十年十二月中旬某日晚上十
      二時許，在苗栗縣通霄鎮梅南里梅坪橋某農田旁之空屋，從未關之大門侵入，
      共同徒手竊取巳○○所有之稻米四包，得手後由林榮城全部取得贓物。
（３）被告辰○○夥同共犯林榮城，基於犯意之聯絡，於九十年十二月底某日凌晨二
      時許，在苗栗縣苑裡鎮福田里十四鄰一八０之十一號旁未裝設大門之倉庫，共
      同徒手竊取丑○○所有銅線八十公斤得手，並由林榮城全部取得贓物。
（４）嗣苗栗縣警察局通霄分局刑事組員警，於九十一年一月十六日晚上八時許，在
      苗栗縣苑裡鎮逮捕因竊盜案件遭通緝中之林榮城，林榮城向警方供出曾與辰○○共犯上開三件竊盜案件，始悉獲上情。
二、案經苗栗縣警察局通霄分局報請台灣苗栗地方法院檢察署檢察官偵查起訴，及由
    苗栗縣警察局通霄分局五次報請同署檢察官移送本院併案審理，另由台灣台北地
    方法院函送本院併案審理。
    理  由
一、被告辰○○右揭之犯行，茲分述如下：
（甲）詐欺取財、變造國民身分證部分：
（一）被告辰○○有事實欄一（甲）（一）之犯行，業據被告辰○○於警訊時及偵、
      審中供認不諱，並經被害人壬○○、辛○○、乙○○及證人黃世昌，分別於警
      訊時指陳及證述明確（參見九十年度偵字第一六０七號偵查卷第三十一頁至第
      三十六頁、第九十頁），此外復有卷附被害人國民身分證正反面影本各一紙、
      國民身分證彩色照片二幀，及經變造之乙○○、辛○○國民身分證各一張，無
      照片之壬○○國民身分證一張，扣案足資佐證。是被告辰○○此部分之自白，
      與事實相符。
（二）被告辰○○有事實欄一（甲）（二）之犯行，業據被告辰○○於警訊時及偵、
      審中供認不諱，並經被害人趙承宗、庚○○指陳屬實，及被告之胞弟賴紹昌供
      證明確，此外復有內政部警政署刑事警察局九十年五月四日刑鑑字第五八二一
      七號鑑驗通知書影本乙紙，庚○○國民身分證正、反面影本一紙、變造之趙承
      宇國民身分證正、反面影本一紙附卷足憑（參見台灣台北地方法院檢察署九十
      年度偵字第一四八六三號偵查影卷第五、六、七、九、二十五頁），及變造之
      趙承宇國民身分證扣案足資佐證，是被告辰○○此部分之自白，與事實相符。
（乙）竊盜部分：
（一）被告辰○○有事實欄一（乙）（一）之犯行，業據被告辰○○於警訊時及偵、
      審中供認不諱，核與被害人子○○於警訊時指訴失竊之情節相符，而被告辰○○要求他人幫忙移車等情，亦經證人賴紹昌、徐永豐、徐源耀、王樂清分別於
      警訊時證述明確（參見九十年度偵字第三六三０號偵查卷第十頁至第十八頁）
      ，此外復有車輛車牌失竊作業─查獲車輛認可資料一紙，被害人子○○領回失
      竊車輛所出具之苗栗縣警察局通霄分局贓物認領保管單一紙、證人指認被告辰
      ○○及其胞弟賴紹昌彩色照片之口卡片二紙在卷足資佐證。是被告辰○○此部
      分之自白，與事實相符。
（二）被告辰○○有事實欄一（乙）（二）之犯行，業據被告辰○○於警訊時及偵、
      審中供認不諱，核與被害人癸○○於警訊時指訴失竊之情節相符（參見九十年
      度偵字第三四三五號偵查卷第十四頁），並經證人陳慶宏於檢察官偵查中供證
      明確（參見九十年度偵字第一六０七號偵查卷第九十五頁背面），此外復有查
      獲警員撰寫之報告及查獲現場圖各乙紙，被告辰○○領回行動電話所出具之領
      據乙紙，車輛車牌失竊作業─查獲車輛認可資料一紙，被害人癸○○領回失竊
      車輛所出具之贓物領據一紙，被告辰○○指認坐在車內陳慶宏彩色照片之口卡
      片一紙在卷足資佐證（以上參見九十年度偵字第三四三五號偵查卷第十九頁至
      第二十四頁）。是被告辰○○此部分之自白，與事實相符。
（三）被告辰○○有事實欄一（乙）（三）之犯行，業據被告辰○○於警訊時及偵、
      審中供認不諱，核與被害人己○○之胞弟郭清三於警訊時陳述失竊之情節相符
      （參見九十年度偵字第二六一七號偵查卷第十二頁），此外復有被害人之胞弟
      郭清三領回失竊車輛所出具之贓物領據一紙，車輛車牌失竊作業─查獲車輛認
      可資料一紙在卷足資佐證（以上參見九十年度偵字第二六一七號偵查卷第十三
      頁、第十六頁）。是被告辰○○此部分之自白，與事實相符。
（四）被告辰○○有事實欄一（乙）（四）（１）、（２）之犯行，被告辰○○雖於
      警訊時及檢察官偵查中，一再否認係其所為，然已於本院審理時供認不諱（參
      見本院九十一年九月十日訊問筆錄第三、四、五、六頁，本院九十一年十月三
      十一日審判筆錄第十三、十四、十五、十六、十七頁），核與被害人卯○○、
      戊○○於警訊時陳述失竊之情節相符（參見九十年度偵字第四０三三號偵查卷
      第九頁至第十五頁），並經被害人卯○○於九十一年十月三十一日到院證述明
      確（參見本院九十一年十月三十一日審判筆錄第四頁至第十三頁），而被告辰
      ○○案發後確實有投宿在銀座大旅社乙節，亦據證人即該旅社員工藍玉君於警
      訊時證述明確（參見九十年度偵字第四０三三號偵查卷第十九頁）。此外復有
      被害人卯○○指認被告辰○○彩色照片之口卡片一紙，車輛竊盜、車牌失竊資
      料個別查詢報表─查詢車輛認可資料一紙，失竊機車照片七幀，機器腳踏車新
      領牌照登記書影本二紙、汽（機）車各項異動登記書影本一紙，被害人戊○○
      領回失竊機車所出具之贓物領據一紙，銀座大旅社旅客登記簿一紙，慈暉醫院
      手術紀錄單及護理紀錄影本共三紙在卷足資佐證（以上參見九十年度偵字第四
      ０三三號偵查卷第二十頁、第二十三頁至第三十頁、第三十二頁至第三十四頁
      ）。是被告辰○○此部分之自白，與事實相符。
（五）被告辰○○有事實欄一（乙）（五）之犯行，業據被告辰○○於檢察官偵查中
      （參見九十一年度偵字第八六四號偵查卷第五十六頁），及本院九十一年十月
      十五日調查時（參見本院九十一年十月十五日訊問筆錄第三、四頁）供認不諱
      ，核與被害人丁○○於警訊時陳述失竊之情節相符（參見九十一年度偵字第八
      六四號偵查卷第二十二頁），並經證人康月芳於警訊時供證被告辰○○騎乘該
      部贓車找伊等語屬實（參見九十一年度偵字第八六四號偵查卷第十七、十八、
      十九頁），此外復有被害人丁○○領回失竊車輛所出具之贓物認領保管單一紙
      ，車輛竊盜詳細資料畫面二紙在卷足資佐證（以上參見九十一年度偵字第八六
      四號偵查卷第二十五頁、第二十八、二十九頁）。是被告辰○○此部分之自白
      ，與事實相符。
（六）被告辰○○有事實欄一（乙）（六）之犯行，業據被告辰○○於檢察官偵查中
      （參見九十一年度偵字第一六八四號偵查卷第八十二頁），及本院九十一年十
      月十五日調查時（參見本院九十一年十月十五日訊問筆錄第十四、十五頁）供
      認不諱，核與共犯李青鴻於警訊時供證行竊之情節相符（參見九十一年度偵字
      第一六八四號偵查卷第九十九、一００、一０一頁），並經證人午○○於警訊
      時指證明確。至被告辰○○將竊得之二台電視機搬運至康月芳經營舊貨買賣處
      置放，亦經證人康月芳於警訊時及檢察官偵查中證述屬實（參見九十一年度偵
      字第一六八四號偵查卷第二十三、二十四、四十六、四十七、四十八頁）。另
      證人即查獲本件竊盜案之警員蘇金成，於檢察官偵查中亦證述處理此案之詳細
      過程（參見九十一年度偵字第一六八四號偵查卷第六十五、六十六頁）。此外
      復有證人午○○代其雇主呂燈祥領回失竊物品所出具之贓物認領保管單一紙，
      贓物放置地點之彩色照片七幀、辰○○住處及漂亮寶貝ＫＴＶ酒店照片影本九
      幀在卷足資佐證（以上參見九十一年度偵字第一六八四號偵查卷第二十五、三
      十四、三十五、五十九、六十、六十一、六十二、六十三、六十四頁）。是被
      告辰○○此部分之自白，與事實相符。
（七）被告辰○○有事實欄一（乙）（七）（１）、（２）、（３）之犯行，業據被
      告辰○○於警訊時（參見九十一年度偵字第二七三四號偵查卷第二十七頁至第
      三十二頁），及本院九十一年十月十五日調查時（參見本院九十一年十月十五
      日訊問筆錄第五、六、七頁）供認不諱，並經被害人甲○○、未○○、丙○○
      分別於警訊時陳述明確（參見九十一年度偵字第二七三四號偵查卷第十七頁、
      第十八頁、第三十三頁至第三十八頁）。至被告辰○○對侵入百易木器有限公
      司竊盜部分，雖於九十一年十月十五日本院調查時另辯稱：伊從後面壞的木板
      鑽進去，並未破壞鐵窗云云，然被告辰○○於警訊時則曾供稱：「（問：你持
      何工具破壞鐵窗）我沒有持任何工具，鐵窗本來就有縫隙，我是直接爬進去的
      。」云云（參見九十一年度偵字第二七三四號偵查卷第二十七頁背面最後二行
      ），參以被害人丙○○先於九十一年四月二十六日警訊時明確指稱：「歹徒是
      破壞鐵窗的支架後侵入行竊。」等語，復於九十一年六月六日警訊時亦陳稱：
      「（問：九十一年二月十二日十九時許，被犯嫌辰○○侵入你百易木器公司行
      竊前，你公司是否曾遭行竊，有無破壞你公司後方鐵窗侵入行竊？）不曾遭竊
      ，公司後鐵窗也不曾被破壞」等語，本院再參以卷附之鐵窗照片一幀，右下角
      確被撬開乙節（以上參見九十一年度偵字第二七三四號偵查卷第十七頁背面、
      第十八頁、第二十五頁），足見被告辰○○不僅爬窗侵入百易木器有限公司，
      且係持不詳鐵器撬開鐵窗無訛，是被告辰○○前開所辯，顯係避重就輕之詞，
      自不足採。此外復有車輛車牌失竊作業－新增車輛認可資料一紙在卷足資佐證
      （參見九十一年度偵字第二七三四號偵查卷第三十九頁）。是被告辰○○此部
      分之自白，除如何侵入百易木器有限公司部分，係避重就輕之外，其他部分均
      與事實相符。
（八）被告辰○○矢口否認其有事實欄一（乙）（八）（１）、（２）、（３）之竊
      盜犯行，辯稱：是林榮城偷的，藏在馬路旁的稻田，叫伊去載，三件東西都是
      林榮城偷的云云。經查：共犯林榮城於警訊時已供證：「˙˙˙˙九十年十二
      月中旬晚上十二時許，由我駕駛自己的機車，搭載辰○○前往通霄鎮○○里○
      鄰○○路○段二五七號前倉庫，並從倉庫後窗戶爬入竊得米酒十箱（二百瓶）
      。˙˙。」、「另我與辰○○於九十年十二月中旬（詳細日期已忘了）晚上十
      二時許，由辰○○騎乘機車搭載我前往通霄鎮梅南里梅坪橋農田邊空屋，行竊
      稻米四包，空屋大門沒鎖，我們是直接由大門進入行竊。˙˙˙˙。」、「有
      的，我與辰○○於九十年十二月底凌晨二時許，由我駕駛自己機車，搭載辰○○前往苑裡鎮福田里十四鄰一八０之十一號旁倉庫，偷取銅線約八十幾公斤，
      該倉庫並未裝置大門，我們是趁夜晚無人才前往竊取。˙˙˙。」等語明確（
      參見九十一年度偵字第一五三五號偵查卷第三十八頁、第三十九頁）。被告辰
      ○○於警訊時亦供承：「˙˙˙隨後林榮城帶我到通霄鎮梅南里梅坪橋農田邊
      空屋，由林榮城竊取稻米，我進去空屋裡並沒有偷稻米，只負責拿繩子綁裝稻
      米的袋子，且稻米四包也是林榮城自己搬到機車上，隨後林榮城搭載我及稻米
      至我住處後，就將稻米載走了。」、「（問：你與林榮城如何進入該空屋行竊
      稻米？）大門未鎖也沒關上，我們是直接從大門進入行竊。」、「（問：另苑
      裡鎮福田里十四鄰一八０之十一號旁倉庫銅線你如何與林榮城行竊？）我是與
      林榮城˙˙˙一同前往行竊的，˙˙。」、「（問：你們如何行竊銅線？日期
      為何？）該倉庫未裝置大門，我們直接進入偷取的，日期約九十年十二月底二
      時許˙˙˙。」等語明確（參見九十一年度偵字第一五三五號偵查卷第四十八
      頁背面、第四十九頁）。被告辰○○復於檢察官偵查中供承：「˙˙˙銅線、
      米及米酒三個案子，我都承認我和林榮城一起偷，但我事後沒分得任何好處。
      」等語明確（參見九十一年度偵字第一五三五號偵查卷第一一０頁）。又被告
      辰○○與共犯林榮城竊得之米酒、米及銅線，分別係被害人寅○○、巳○○、
      丑○○所有，亦據渠等三人分別於警訊時陳述明確（參見九十一年度偵字第一
      五三五號偵查卷第五十五頁至第六十頁）。是被告辰○○前開辯解，顯為事後
      卸責之詞，不足採信。被告辰○○確有竊取前揭米酒、稻米及銅線之犯行無訛
      。
（九）綜上所述，本件事證已臻明確，被告辰○○上開之犯行，均堪認定。
二、按「刑法第三百二十二條規定以竊盜為常業之罪，指以竊盜為職業而言，不以行
    竊之次數為標準，茍非以竊盜為常業，縱有多次行竊，仍難以常業竊盜論擬。」
    （最高法院七十八年度台上字第三五八八號判決要旨參照）。「原判決並未認定
    上訴人姚００以竊盜為常業，而係以其在短短十一個月內，犯罪七十餘次，為有
    犯罪之習慣，且此一判斷，既未有違反經驗法則，而該上訴人復未具體指摘該項
    論斷究有何違背法令之處，乃竟任意指其有違證據法則，尤非適法。」（最高法
    院七十六年度台上字第一八六０號判決要旨參照）。「常業竊盜罪，必須以竊盜
    維生，而無其他謀生之能力與實際無其他方法謀生之事實為前提要件。若尚有其
    他謀生之方法及實際謀生之事實，縱其行竊次數甚多，亦難論以竊盜為常業罪。
    」（最高法院七十年度台上字第三四二四號判決要旨參照）。
三、核被告辰○○於事實欄一（甲）（一）、（二）所為，係犯刑法第三百三十九條
    第一項之詐欺取財罪、同法第二百十二條之變造國民身分證罪；被告辰○○於事
    實欄一（乙）（一）、（二）、（三）、（四）之（１）、（五）、（六）之（
    １）、（七）之（１）、（八）之（１）、（２）所為，均係犯刑法第三百二十
    條第一項之普通竊盜罪；被告辰○○於事實欄一（乙）（四）之（２）所為，係
    犯刑法第三百二十一條第三項、第一項第三款之攜帶兇器竊盜未遂罪；被告辰○○於事實欄一（乙）（七）之（２）所為，係犯刑法第三百二十一條第一項第二
    款踰越牆垣竊盜罪；被告辰○○於事實欄一（乙）（七）之（３）所為，係犯刑
    法第三百二十一條第一項第二款、第三款攜帶兇器毀越其他安全設備竊盜罪；被
    告辰○○於事實欄一（乙）（八）之（１）所為，係犯刑法第三百二十一條第一
    項第二款踰越其他安全設備竊盜罪。按被告辰○○雖曾向本院表示：伊以前在做
    木工，因為沒有什麼工作，只好去偷東西變賣維持生活及買毒品等語（參見本院
    九十一年九月十日訊問筆錄第十一頁），然其隨後則改辯稱：伊有工作，不是專
門偷東西，伊不是以偷為業等語。查被告辰○○所犯上開十三件竊盜案件，其中
    有五件竊盜案件，係竊取他人之車輛作為代步之交通工具，一件係竊取車輛之電
    瓶未遂，被告辰○○並未將竊得之贓車變賣花用；另三件所竊得之米酒、米及銅
    線，均由其他共犯取走，被告辰○○並未分得贓物；至被告辰○○所犯其他四件
    竊盜案件，所竊取之贓款及變賣贓物所得之現金，合計亦僅約一萬九千五百元，
    且時間集中在九十一年一月中旬至三月間，很難概括被告辰○○於九十年間，亦
    係恃竊盜為其職業，並賴以維生，充其量僅能謂被告辰○○有犯罪之習慣，揆諸
    前開最高法院判決要旨，本件被告辰○○尚難以常業竊盜罪相繩，公訴人於論告
    時變更原起訴法條為常業竊盜罪，對被告辰○○不利，本院認為原起訴法條並無
    不當，應再變更回原起訴法條（至如後所述，被告辰○○竊盜部分，最後之所以
    論以加重竊盜罪名，係因依據併案之犯罪事實，適用法條結果，與起訴法條有無
    變更無涉）。被告辰○○於事實欄一（甲）（二）中，所犯變造「趙承宇」國民
    身分證之部分，與該不詳姓名年籍之成年男子間；被告辰○○於事實欄一（乙）
    （四）之（２）所犯攜帶兇器竊盜未遂部分，與其胞弟賴紹昌間；被告辰○○於
    事實欄一（乙）（六）所犯普通竊盜部分，與成年人李清鴻間；被告辰○○於事
    實欄一（乙）（八）（１）、（２）、（３）所犯普通竊盜部分，與成年人林榮
    城間；分別有犯意聯絡及行為分擔，應各論以共同正犯。被告辰○○先後四次詐
    欺取財之犯行，時間緊接，所犯罪名之構成要件相同，顯係基於概括之犯意而為
    ，應依連續犯之規定，論以詐欺取財之一罪，並依法加重其刑。被告辰○○先後
    二次變造國民身分證之犯行，時間緊接，所犯罪名之構成要件相同，顯係基於概
    括之犯意而為，應依連續犯之規定，論以變造國民身分證之一罪。被告辰○○先
    後十三次之竊盜犯行，時間緊接，所犯罪名之構成要件相同，亦係基於概括之犯
    意而為，應依連續犯之規定，論以情節較重之攜帶兇器毀越其他安全設備竊盜之
    一罪，並依法加重其刑。被告辰○○以一變造行為，同時變造乙○○、辛○○二
    人之國民身分證，侵害二人之法益，應依刑法第五十五條前段想像競合犯之規定
    ，從一重處斷。被告辰○○所犯上開詐欺取財罪、變造國民身分證罪間，有方法
    結果之牽連關係，應依刑法第五十五條後段牽連犯之規定，從一重之詐欺取財罪
    處斷。被告辰○○所犯上開詐欺取財、攜帶兇器毀越其他安全設備竊盜二罪間，
    犯意各別，行為互殊，應分論併罰。又被告辰○○曾於八十八年七月十二日，因
    竊盜等案件，經本院判處有期徒刑一年五月確定，於八十九年十月七日縮刑期滿
    執行完畢，有台灣高等法院被告全國前案紀錄表、台灣高等法院檢察署刑案紀錄
    簡覆表在卷可按，五年內再犯本件有期徒刑以上刑之罪，為累犯，應依刑法第四
    十七條之規定遞加重其刑。爰審酌被告辰○○有二次竊盜前科紀錄，有上開前科
    表在卷足憑，不知悔改，連續竊取被害人財物十三次之多，嚴重破壞當地社會治
    安，又對便利商店店員連續詐騙顧客遺留之國民身分證，並將詐騙之部分國民身
    分證，以換貼照片方式加以變造，居心叵測，被告辰○○自檢察官提起公訴後，
    拒不到庭接受審判，且於逃亡中仍一再犯罪，犯後對大部分之犯行雖能坦白承認
    ，量刑仍不宜從寬，本院再參酌檢察官之具體求刑，分別量處被告辰○○如主文
    所示之刑，並定其應執行之刑，以資懲儆。又被告辰○○一再犯竊盜案件，顯然
    其有犯罪之習慣，並依竊盜犯贓物犯保安處分條例第三條第一項第一款之規定，
    同時諭知其應於刑之執行前，令入勞動場所，強制工作三年，以矯正其惡性。
四、至事實欄一（甲）（一）、（二）中，扣案之變造乙○○身分證上「辰○○」之
    照片一張、變造趙承宇國民身分證上「辰○○」之照片一張，均係被告辰○○所
    有，供其變造國民身分證犯罪所用之物；另事實欄一（乙）（三）所扣得之自製
    鑰匙二支，亦係被告辰○○所有，供其行竊車輛犯罪所用之工具；以上扣案物品
    ，均應依刑法第三十八條第一項第二款之規定，予以宣告沒收。至警方於事實欄
    一（乙）（四）之（２）中，所扣得未隨案移送之六角扳手一支、鐵條一盒及塑
    膠工具箱一個、剪刀一支、磨石二顆，均係放在竊得之機車坐墊下，屬被害人所
    有，非被告辰○○所有，本院自不得為沒收之諭知。又被告辰○○其他行竊之工
    具，因均未經扣案，為避免將來執行之困難，本院亦不另為沒收之諭知，附此敘
    明。
五、台灣苗栗地方法院檢察署檢察官就被告辰○○有事實欄一（乙）（四）之（１）
    、（２）、（五）、（六）之（１）、（七）之（１）、（２）、（３）、（八
    ）之（１）、（２）、（３）等竊盜犯行，而分別以該署九十年度偵字第四０三
    三號、九十一年度偵字第八六四號、九十一年度偵字第一六八四號、九十一年度
    偵字第二七三四號，移送本院併案審理，因移送併辦部分與起訴之竊盜部分，有
    連續犯之裁判上一罪關係，本院自應一併予以審理。
六、另台灣台北地方法院就被告辰○○有事實欄一（甲）（二）之犯行，而以函送方
    式移送本院併案審理，因移送併案部分，與起訴之詐欺取財、變造國民身分證部
    分，亦有連續犯之裁判上一罪關係，本院亦應一併予以審理。
據上論斷，應依刑事訴訟法第二百九十九條第一項前段、第三百條，刑法第五十六條
、第二百十二條、第三百二十一條第一項第二款、第三款、第三百三十九條第一項、
第五十五條、第五十一條第五款、第四十七條、第三十八條第一項第二款，竊盜犯贓
物犯保安處分條例第三條第一項第一款、第四條、第五條第一項前段，罰金罰鍰提高
標準條例第一條前段，判決如主文。
本案經檢察官洪清秀到庭執行職務。
中      華      民      國      九十一      年    十一    月    十四    日
                                    臺灣苗栗地方法院刑事第一庭
                                            法  官  柳  章  峰
右正本證明與原本無異。
如不服本判決，應於判決送達後十日內向本院提出上訴狀( 應附繕本 )。
                                      書記官  歐  明  秀
中      華      民      國      九十一      年    十一    月    十四    日
刑法第二百一十二條
偽造、變造護照、旅券、免許證、特許證及關於品行、能力服務或其他相類之證書、
介紹書，足以生損害於公眾或他人者，處一年以下有期徒刑、拘役或三百元以下罰金
。
刑法第三百二十一條
犯竊盜罪而有左列情形之一者，處六月以上五年以下有期徒刑：
一  於夜間侵入住宅或有人居住之建築物、船艦，或隱匿其內而犯之者。
二  毀越門扇、牆垣或其他安全設備而犯之者。
三  攜帶兇器而犯之者。
四  結夥三人以上而犯之者。
五  乘火災、水災或其他災害之際而犯之者。
六  在車站或埠頭而犯之者。
前項之未遂罰之。
刑法第三百三十九條
意圖為自己或第三人不法之所有，以詐術使人將本人或第三人之物交付者，處五年以
下有期徒刑、拘役或科或併科一千元以下罰金。
以前項方法得財產上不法之利益或使第三人得之者，亦同。
前二項之未遂犯罰之。
